# Paulo Roberto de Oliveira

Rua Bernardo Dornbusch, 240 - Apto 703 CEP 89256-101 - Baependi - Jaraguá do Sul - SC. Fone: (47) 3275-2762 / (47) 9102-6374.

oliveira.paulor@gmail.com - CREA-SC Registro: 128066-1 (ativo)

## **Informações Pessoais**

Casado, 35 anos, brasileiro. (24/09/1980) – 2 filhas (16 e 8 anos)

Possui graduação em Engenharia de Produção pelo Centro Universitário Católica de Santa Catarina Jaraguá do Sul (2013) e Técnico Têxtil pela Escola Técnica de Santa Catarina (2002). Tem experiência na área de Engenharia de Produção, com ênfase em Planejamento, Projeto e Controle de Sistemas de Produção, atuando na área de planejamento de materiais e gestão de projetos e pessoas.

# **Formação**

2008 - 2013	Engenharia Produção, Centro Universitário Católica de Santa Catarina;
2005 – 2008	Engenharia Mecânica, Centro Universitário Católica de Santa Catarina; (a concluir);
1999 – 2002	<u>Técnico Têxtil</u> , Centro Federal de Educação Tecnológica de Santa Catarina, CEFET-SC;

## **Experiências Profissionais**

FEV 2016 – AGO 2016 PRO Representações.

### Cargo: Representante Comercial (FEV/2016 à AGO/2016)

- Venda de Mangueiras e acessórios (Acrel Dist. Mangueiras Xanxerê)
- Venda de Bombas de Água (Claw Importadora Jaraguá do Sul)

Região de Florianópolis: (1 visita/mês) Aguas Mornas – Angelina – Antonio Carlos – Biguaçu – Florianópolis – Garopaba – Palhoça – Paulo Lopes – Santo Amaro da imperatriz – São Bonifácio – São Pedro de Alcantara – Rancho Queiamdo - São José – Gov. Celso Ramos;

**Região de Jaraguá do Sul**: Jaraguá do Sul – Corupá – Schoroeder – Massaranduba – Guaramirim – Luiz Alves – São João do Itaperiu – Barra Velha – Araguari – São Francisco do Sul – Balneário Barra do Sul – Joinville – Garuva – Itapoá;

Região de Paranaguá/Curitiba: (1 visita/mês) Guaratuba, Matinhos, Pontal do Paraná, Paranaguá, Morretes, Antonina, Campina Grande do Sul, Quatro Barras, Colombo, Pinhais, São José dos Pinhais, Curitiba, Piraquara;

AGO 2015 – SET 2015

#### Raumak Máquinas

## Cargo: Gestor de Contratos (AGO/15 à SET/15)

- Acompanhamento financeiro do contrato.
- Coordenação de reuniões entre cliente e engenharia.
- Elaboração/emissão de cronogramas para acompanhamento do cliente.
- Análise técnica do contrato.
- Coordenação do contrato da entrada da ordem de venda até a entrega no cliente.

# Paulo Roberto de Oliveira

Rua Bernardo Dornbusch, 240 - Apto 703 CEP 89256-101 - Baependi - Jaraguá do Sul - SC. Fone: (47) 3275-2762 / (47) 9102-6374.

<u>oliveira.paulor@gmail.com</u> – **CREA-SC Registro: 128066-1** (ativo)

OUT 2008 - FEV 2015

#### WEG Automação S.A.

## Cargo: Coordenador de Contratos (OUT/14 à FEV/15)

- Acompanhamento financeiro do contrato.
- Coordenação de reuniões entre cliente e engenharia.
- Elaboração/emissão de cronogramas para acompanhamento do cliente.
- Análise técnica do contrato.
- Coordenação do contrato da entrada da ordem de venda até a entrega no cliente.

# Cargo: Planejador de Projetos (OUT/08 à OUT/14)

- Planejamento de projetos na área de painéis elétricos de baixa e média tensão, visando fabricação e atendimento do prazo contratual.
- Coordenação acompanhamento dos projetos planejados na fábrica e report a equipe de vendas.
- Acompanhamento dos prazos de entrega dos materiais destinados aos projetos planejados.
- Elaboração/emissão de cronogramas para acompanhamento do cliente.
- Acompanhamento da carga de fábrica (capacidade x demanda).

*NOV 2007 - OUT 2008* 

## PRO Representações.

#### Cargo: Representante Comercial (NOV/2007 à OUT/2008)

- Venda de toldos e coberturas (Toldos Timbó).
- Venda de serviços de instalação de gás GLP predial e residencial (Lenzi Gás).
- Venda de caixas de papelão (Cartonagem São Bento)
- Venda de aparelhos celulares (afiliada Claro)

AGO 1995 - OUT 2007

#### Zanotti S.A.

#### Cargo: Analista de Processos (JUL/2001 à OUT/2007)

- Gerenciamento de projetos de automação de processos industriais.
- Coordenação de equipes de manutenção predial (construção civil e pintura).
- Coordenação de projetos de ampliação de setores industriais desde elaboração das alterações até sua conclusão e entrega para utilização.
- Conhecimento de negociação em compras de máquinas, equipamentos e serviços.
- Conhecimento em etiquetagem de produtos por Ink Jet's e labels.
- Cadastro de itens e engenharias no sistema coorporativo, ERP.
- Conhecimento dos sistemas operacionais EMS2 DATASUL e CONSISTEM.
- Conhecimento na área de logística na implantação de estruturas metálicas tipo Drive-in e Porta-pallets e automação por código de barras.

# Paulo Roberto de Oliveira

Rua Bernardo Dornbusch, 240 - Apto 703 CEP 89256-101 - Baependi - Jaraguá do Sul - SC. Fone: (47) 3275-2762 / (47) 9102-6374.

oliveira.paulor@gmail.com - CREA-SC Registro: 128066-1 (ativo)

- Gerenciamento de pessoal efetivo e terceiros.
- Conhecimento de processos têxteis de fabricação de fitas elásticas.
- Conhecimento em projetos de climatização de setores.

# Cargo: Auxiliar de Expedição (AGO/1999 à JUL/2001)

- Conhecimento em separação de pedidos e controle de estoques.
- Liderança de equipe de expedição.

### Cargo: Auxiliar de Produção (AGO/1995 à AGO/1999)

- Conhecimento em métodos de acabamento de elásticos;
- Técnicas de controle de qualidade.
- Gerenciamento de pessoal.

### **Idiomas**

Conhecimentos de <u>inglês</u> : Intermediário nível II — Curso iniciado na Fellow´s idiomas desde 02/2005. Complementado na Yazigi — Jaraguá do Sul

#### Conhecimentos em Informática

Sistema Operacional: Dos e Windows

Windows: Ms-Project, MS-Word, MS-Excel e Power-Point, Outlook Express.

Outros: AutoCAD, EMS2 DATASUL, CONSISTEM, ISODOC, SOLIDWORKS, SAP (Módulos PP, MM e PS)

#### Cursos realizados

- Auditor interno ISO 9001:2000;
- Auditor Interno ISO 14001:2004;
- Curso de Cronoanálise;

- Housekipping 5S's;
- Gerenciamento de Projetos;

## **Informações Complementares**

Conhecimento em negociação com fornecedores externos; Facilidade para comunicação e condução de reuniões; Gerenciamento de projetos em áreas distintas no setor industrial (construção civil, automação, implantação de novos processos, compra de novos equipamentos);

Conhecimento operacional em sistema SAP - Módulos PP, MM e PS;

Jaraguá do Sul, Setembro de 2016.

Paulo Roberto de Oliveira

Vaula Roberto de Oliveira